臺灣桃園地方法院刑事判決　　　　　 100年度審訴字第1498號
公　訴　人　臺灣桃園地方法院檢察署檢察官
被　　　告　劉運春
上列被告因違反毒品危害防制條例案件，經檢察官提起公訴（
100 年度毒偵字第583號），嗣於本院準備程序進行中，被告就
被訴事實為有罪之陳述，經本院告知簡式審判程序意旨，並聽取
公訴人及被告之意見後，本院合議庭裁定改由受命法官獨任依簡
式審判程序審理，並判決如下：
    主      文
劉運春施用第一級毒品，累犯，處有期徒刑拾月，扣案之第一級
毒品海洛因伍包（驗餘合計淨重貳點肆陸公克）均沒收銷燬；注
射針筒貳支均沒收。又施用第二級毒品，累犯，處有期徒刑陸月
，扣案之第二級毒品甲基安非他命壹包含袋（驗餘毛重零點肆肆
貳玖公克）沒收銷燬之；吸食器壹組沒收之。應執行有期徒刑壹
年貳月，扣案之第一級毒品海洛因伍包（驗餘合計淨重貳點肆陸
公克）、甲基安非他命壹包含袋（驗餘毛重零點肆肆貳玖公克）
均沒收銷燬；注射針筒貳支、吸食器壹組均沒收。
    事實及理由
一、劉運春前於民國97年間因施用第一級毒品案件，經本院以97
    年度毒聲字第429 號裁定送觀察、勒戒後，因認有繼續施用
    毒品傾向，再經本院以97年度毒聲字第1146號裁定令入戒治
    處所施以強制戒治，因其戒治成效經評定為合格，於98年6
    月12日強制戒治執行完畢釋放出所，並經臺灣桃園地方法院
    檢察署檢察官以98年度戒毒偵字第190 號為不起訴處分確定
    。(一)另於81年間因違反麻醉藥品管理條例及肅清煙毒條例案
    件，經本院以81年度訴字第551 號判決分別判處有期徒刑6
    年、3 年4 月、4 月，應執行刑有期徒刑9 年6 月確定，於
    84年11月28日縮刑假釋併付保護管束出監，嗣經撤銷假釋，
    尚餘殘刑有期徒刑5 年8 月又20日；(二)繼於85年間因違反麻
    醉藥品管理條例及藥事法案件，經臺灣高等法院以87年度上
    訴字第1847號判決分別判處有期徒刑5 月、3 月，應執行刑
    有期徒刑8 月確定；(三)另於86年間因偽造文書案件，經本院
    以87年度易緝字第2 號判決判處有期徒刑7 月，嗣經臺灣高
    等法院以87年度上易字第5564號及最高法院以88年度台上字
    第3727號判決駁回上訴確定；(四)又於88年間因偽造文書案件
    ，經本院以88年度訴字第1131號判決判處有期徒刑5 月確定
    ；(五)於88年間另因偽造有價證券及過失傷害案件，經本院以
    88年度訴字第257 號判決分別判處有期徒刑3 年2 月、4 月
    、4 月，應執行有期徒刑3 年10月確定。上開(四)、(五)嗣經本
    院以97年度聲字第3017號裁定就視為已減刑之上開過失傷害
    二罪刑、偽造文書罪刑與不得減刑之偽造有價證券罪刑，合
    併定應執行刑為有期徒刑3 年8 月確定，並與前揭殘刑5 年
    8 月又20日、(二)之應執行刑8 月及(三)之有期徒刑7 月接續執
    行，於95年6 月5 日縮刑假釋併付保護管束出監，嗣經撤銷
    假釋，又上開(一)至(五)所判處之罪刑，除(一)不得減刑之有期徒
    刑6 年部分及(五)不得減刑之有期徒刑3 年2 月部分外，業經
    本院以98年度聲減字第40號裁定各減其宣告刑二分之一，並
    與前揭不得減刑之罪刑，分別合併定應執行刑為有期徒刑7
    年8 月、3 年9 月確定，而該減刑裁定確定之前，因被告仍
    處於撤銷假釋，應執行殘刑之狀態，必該減刑裁定確定後，
    始生已無殘刑而執行完畢之情形。惟減刑定刑前已執行超過
    應執行刑，已無殘刑可供執行，而無須再予執行，自應以本
    院前開98年度聲減字第40號裁定確定之日（即98年4 月14日
    ）視為執行完畢日（最高法院99年度台非字第51號刑事判決
    意旨參照，於本案構成累犯）。仍不知悔改，於前開強制戒
    治執行完畢釋放後5 年內，復基於施用第一級毒品海洛因及
    第二級毒品甲基安非他命之犯意，於100 年1 月12日下午3
    時許，在桃園縣中壢市○○○路○ 段某處，以針筒施打第一
    級毒品海洛因及以吸食器燒烤方式施用第二級毒品甲基安非
    他命各1 次。嗣於100 年1 月13日晚間6 時許，因其為另涉
    毒品案件通緝，在中壢市○○○路與金鋒二街口為警跟監查
    獲，並當場在其皮夾內扣得甲基安非他命1 包（原毛重0.45
    公克，驗餘毛重0.4429公克），並經其同意下帶同警方搜索
    位於桃園縣中壢市○○○街66號3 樓之居所，另扣得其所有
    施用剩餘之海洛因5 小包（原合計淨重2.49公克，驗餘合計
    淨重2.46公克）、供施用毒品所用（非專供）之吸食器1 組
    及注射針筒2 支。
二、證據名稱：
（一）被告劉運春於警詢、偵訊及本院準備程序中之自白。
（二）桃園縣政府警察局刑事警察大隊被採尿人尿液暨毒品真實
      姓名與編號對照表、臺灣檢驗科技股份有限公司濫用藥物
      檢驗報告2 紙、法務部調查局濫用藥物實驗室鑑定書、臺
      灣高等法院被告前案紀錄表。
（三）扣案海洛因5 小包（原合計淨重2.49公克，驗餘合計淨重
      2.46公克）、甲基安非他命1 包（原毛重0.45公克，驗餘
      毛重0.4429公克）、吸食器1 組及注射針筒2 支。
三、應適用之法條：刑事訴訟法第273 條之1 第1 項、第299 條
    第1 項前段、第310 條之2 、第454 條第1 項，毒品危害防
    制條例第10條第1 項、第2 項、第18條第1 項前段，刑法第
    11條、第47條第1 項、第38條第1 項第2 款、第51條第5 款
    。
四、如不服本判決，得自收受送達之翌日起10日內向本院提出上
    訴狀（應附繕本），其未敘述上訴理由者，應於上訴期間屆
    滿後20日內補提理由書狀於本院，上訴於臺灣高等法院。
本案經檢察官簡方毅到庭執行職務。
中    華    民    國    100    年    8    月    19    日
                         刑事庭  法  官  鍾雅蘭
以上正本證明與原本無異。
                                 書記官  陳恩如
中    華    民    國    100    年    8    月    19    日
附錄本案論罪科刑依據之法條：
毒品危害防制條例第10條
施用第一級毒品者，處6 月以上5 年以下有期徒刑。
施用第二級毒品者，處3 年以下有期徒刑。